【裁判字號】    95,訴,993
【裁判日期】    951114
【裁判案由】    營業稅
【裁判全文】
臺北高等行政法院判決
                                     95年度訴字第00993號
                              .
原      告  文京圖書股份有限公司
代  表  人  甲○○（清算人）
被      告  財政部臺灣省北區國稅局
代  表  人  凌忠嫄（局長）住同上
訴訟代理人  乙○○
上列當事人間因營業稅事件，原告不服財政部中華民國95年1 月
24日臺財訴字第09400574400 號（案號：第00000000號）訴願決
定，提起行政訴訟，本院判決如下：
    主  文
原告之訴駁回。
訴訟費用由原告負擔。
    事  實
一、事實概要：
    法務部調查局臺北市調查處於民國（下同）90年5 月17日查
    獲原告於84年至88年間銷售圖書，計收取價款新臺幣（下同
    ）合計328,840,803 元（含稅），未依規定開立統一發票並
    漏報銷售額，逃漏營業稅15,659,083元，乃檢附調查筆錄、
    84年至88年度資產負債表、損益表、收支明細表、銷售額及
    稅額申報書檔等影本，以91年5 月28日肅字第09143615630
    號函通報臺北縣政府稅捐稽徵處，經審理結果，以90年12月
    3 日90北稅法裁字第180118號處分書核定補徵原告營業稅15
    ,659,083 元 ，並按所漏稅額處5 倍之罰鍰計78,295,400元
    （計至百元止）。原告不服，申請復查，經臺北縣稅捐稽徵
    處以91年12月18日北稅法字第0910198505號復查決定予以駁
    回，提起訴願，亦遭財政部92年5 月12日臺財訴字第092001
    5353號決定駁回，原告仍表不服，訴經本院以93年12月16日
    92年度訴字第3205號判決將訴願決定及原處分（復查決定）
    均撤銷，著由被告另為適法處分；經被告認法務部調查局臺
    北市調查處查獲84年度至88年度資產負債表、損益表及收支
    明細表等均屬年度資料，未能區隔各月份漏報明細，遂按各
    期營業稅申報數占全年申報申報數之比例計算，核定原告85
    年1 月至10月漏報銷售額為44,656,321元及84年度44,058,9
    05元，合計88,715,226元，已逾核課期間應予減除，重行核
    定漏報銷售額240,125,577 元，原核定補徵業稅額15,659,0
    83元應予追減4,224,532 元，罰鍰部分依修正稅務違章案件
    裁罰金額或倍數參考表規定，按所漏稅額11,434,551元改處
    3 倍之罰鍰34,303,600元；遂以94年8 月9 日北區國稅法一
    字第0940023034號重核復查決定，變更核定營業稅額
    11,434,551元及罰鍰34,303,600元（下稱原處分）。原告仍
    不服，提起訴願，亦遭決定駁回，遂提起本件行政訴訟。
二、兩造聲明：
（一）原告聲明（原告於準備期日及言詞辯論期日均未到場，依
      其起訴狀之聲明及陳述記載）：
    1.訴願決定及原處分不利於原告部分均撤銷。
    2.訴訟費用由被告負擔。
（二）被告聲明：
    1.駁回原告之訴。
    2.訴訟費用由原告負擔。
三、兩造之爭點：
（一）原告主張之理由：
    1.本件核課期間為5 年，已逾核課期間之營業稅及罰鍰，不
      得補徵：
      (1)鈞院92年度訴字第3205號判決略以：原處分機關之處分
        書於90 12 月3 日作成，其就原告84年度至88年度間銷
        售圖書未依法開立統一發票並漏報銷售額之營業收入補
        稅裁罰，已追及超過5 年部分原告就其84年至88年間各
        期營業稅均有報繳，只是系爭營業收入328,840,803 元
        （含稅），未依法開立統一發票並漏報銷售額，係消極
        行為，並無積極之行為完成某種不實之態樣或證據而使
        稽徵機關不易辨認，陷於錯誤，故非屬「故意以詐欺或
        其他不正當方法逃漏稅捐」…原處分（復查決定）以7
        年核課期間核定補徵原告營業稅15,659,083元，並按所
        漏稅額處5 倍之罰鍰78,295,400元，即有未合。
      (2)被告重核認定原告84年至85年10月間漏報銷售額部分已
        超過5 年核課期間，不再補稅處罰，重行核定漏報銷售
        額240,125,577 元，惟原核定稅額繳款書經臺北縣政府
        稅捐稽徵處於90年12月6 日合法送達，依稅捐稽徵法第
        21條及第22條規定，原告85年11月1 日至85年12月5 日
        間漏報銷售額部分亦已超過5 年核課期間，應不得再補
        稅處罰，被告重核時未予追減，尚有未合。
    2.被告核算之漏報銷售額，未予減列大揚出版社銷售額34,9
      81,355元，顯有重複課稅之違法：
      (1)被告係依據法務部調查局臺北市調處扣押物核算原告涉
        嫌漏報銷售額328,840,803 元，惟法務部調查局臺北市
        調處搜索查扣對象包含原告、大揚出版社、海頓出版社
        （統稱文京出版機構），被告核算涉嫌漏報銷售額時未
        分別計算，將328,840,803 元全部認定為原告之漏報銷
        售額，實非公允。原告總經理林世宗90年6 月12日於法
        務部調查局臺北市調處約談時亦已陳明在卷。
      (2)大揚出版社與原告84年至88年度營業地址，均設於臺北
        市○○○路216 巷6 號5 樓之l ，營業項目亦相同。大
        揚出版社84年至88年度營業收入已開立發票淨額為34,9
        81,355元，依搜索查扣之帳證資料及林世宗調查筆錄顯
        示，文京、大揚、海頓三家營業人帳目記在一起，無法
        區分營收，但仍能舉證之大揚出版社已開立發票金額34
        ,981,355 元 ，應予減列核算漏稅額及罰鍰，否則即有
        重複課稅之違法。至於海頓出版社係免用統一發票之營
        業人而免予記帳，營業稅係查定課徵（非屬自動開立發
        票報繳營業稅），因無帳證，原告同意本件核算漏報銷
        售額時，不予減列。綜上所述，訴願決定及原處分實有
        違誤。
（二）被告主張之理由：
    1.按「稅捐之核課期間，依左列規定：一、依法應由納稅義
      務人申報繳納之稅捐，已在規定期間內申報，且無故意以
      詐欺或其他不正當方法逃漏稅捐者，其核課期間為5 年…
      …在前項核課期間內，經另發現應徵之稅捐者，仍應依法
      補徵或並予處罰；在核課期間內未經發現者，以後不得再
      補稅處罰。」「前條第1 項核課期間之起算，依左列規定
      ：一、依法應由納稅義務人申報繳納之稅捐，已在規定期
      間內申報者，自申報日起算。」為稅捐稽徵法第21條及第
      22條第1 款所明定。次按「營業人銷售貨物或勞務，應依
      本法營業人開立銷售憑證時限表規定之時限，開立統一發
      票交付買受人。」「營業人除本法另有規定外，不論有無
      銷售額，應以每二月為一期，於次期開始15日內，填具規
      定格式之申報書，檢附退抵稅款及其他有關文件，向主管
      稽徵機關申報銷售額、應納或溢付營業稅額。其有應納營
      業稅額者，應先向公庫繳納後，檢同繳納收據一併申報。
      」「營業人有左列情形之一者，主管稽徵機關得依照查得
      之資料，核定其銷售額及應納稅額並補徵之…四、短報、
      漏報銷售額者。」為行為時營業稅法第32條第1 項前段、
      第35條第1 項及第43條第1 項第4 款所規定。
    2.原告訴稱以：85年11月1 日至85年12月5 日間漏報之銷售
      額已超過5 年核課期間，應不得再補稅處罰及大揚出版社
      該期間已開立發票淨額為34,981,355元，依查扣之帳證資
      料及林世宗筆錄顯示，其營業帳目記在一起，無法區分，
      應予減列核算漏稅額及罰鍰云云。
    3.本案原告85年11月及12月之營業人銷售額與稅額申報書係
      於86年1 月申報（稅額繳款日期為86年1 月13日），依首
      揭稅捐稽徵法規定，核課期間應至91年1 月，原核定稅額
      繳款書於90年12月6 日合法送達，原告85年11月至12月間
      之漏報銷售額部分並未逾5 年核課期間。另依法務部調查
      局臺北市調查處所查扣之84年至88年度資產負債表、損益
      表、收支明細表等帳證，表頭均記載為「文京圖書有限公
      司」而非記載「文京出版機構」；且原告為公司組織，屬
      法人機構，與大揚出版社屬獨資商號應以獨資事業主個人
      為權利義務主體者有別，則大揚出版社與原告既為不同之
      營業稅課稅主體，故其出貨單或採購合約等，應分別開立
      或簽訂，如原告所主張為事實，原告應可提示相關出貨單
      據及採購合約（包含圖書名稱、數量、單價等之明細表）
      ，然原告並未提示具體證明帳證或其他相關之客觀佐證資
      料供查，原告主張，實無理由，揆諸首揭規定，原處分及
      訴願決定並無違誤。
   理  由
一、本件原告經合法通知，未於言詞辯論期日到場，核無行政訴
    訟法第218 條準用民事訴訟法第386 條各款所列情形，爰併
    準用民事訴訟法第385 條第1 項前段規定，依被告之聲請，
    由其一造辯論而為判決。另本件原告起訴時，被告之代表人
    為許虞哲，嗣於訴訟中變為凌忠嫄，茲據新任代表人具狀聲
    明承受訴訟，經核無不合，應予准許。
二、原告主張：被告重核認定原告84年至85年10月間漏報銷售額
    部分已超過5 年核課期間，不再補稅處罰，重行核定漏報銷
    售額240,125,577 元，惟原核定稅額繳款書經臺北縣政府稅
    捐稽徵處於90年12月6 日合法送達，依稅捐稽徵法第21條及
    第22條規定，原告85年11月1 日至85年12月5 日間漏報銷售
    額部分亦已超過5 年核課期間，應不得再補稅處罰，被告重
    核時未予追減，尚有未合。另法務部調查局臺北市調處搜索
    查扣對象包含原告、大揚出版社、海頓出版社（統稱文京出
    版機構），被告核算涉嫌漏報銷售額時未分別計算，將328,
    840,803 元全部認定為原告之漏報銷售額，實非公允。原告
    總經理林世宗90年6 月12日於法務部調查局臺北市調處約談
    時亦已陳明在卷。且查大揚出版社84年至88年度營業收入已
    開立發票淨額為34,981,355元，依搜索查扣之帳證資料及林
    世宗調查筆錄顯示，文京、大揚、海頓三家營業人帳目記在
    一起，無法區分營收，則能予舉證之大揚出版社已開立發票
    金額34,981,355元，應予減列核算漏稅額及罰鍰，否則即有
    重複課稅之違法，因此訴願決定及原處分實有違誤。為此，
    原告依據行政訴訟法第4 條第1 項規定提起本件撤銷訴訟，
    求為判決如聲明所示。
三、被告則以：本案原告85年11月及12月之營業人銷售額與稅額
    申報書係於86年1 月申報（稅額繳款日期為86年1 月13日）
    ，依稅捐稽徵法規定，核課期間應至91年1 月，原核定稅額
    繳款書於90年12月6 日合法送達，原告85年11月至12月間之
    漏報銷售額部分並未逾5 年核課期間。另依法務部調查局臺
    北市調查處所查扣之84年至88年度資產負債表、損益表、收
    支明細表等帳證，表頭均記載為「文京圖書有限公司」而非
    記載「文京出版機構」；且原告為公司組織，屬法人機構，
    與大揚出版社屬獨資商號應以獨資事業主個人為權利義務主
    體者有別，則大揚出版社與原告既為不同之營業稅課稅主體
    ，故其出貨單或採購合約等，應分別開立或簽訂，如原告所
    主張為事實，原告應可提示相關出貨單據及採購合約（包含
    圖書名稱、數量、單價等之明細表），然原告並未提示具體
    證明帳證或其他相關之客觀佐證資料供查，原告主張，實無
    理由，揆諸首揭規定，原處分及訴願決定並無違誤等語，資
    為抗辯。
四、按「稅捐之核課期間，依左列規定：一、依法應由納稅義務
    人申報繳納之稅捐，已在規定期間內申報，且無故意以詐欺
    或其他不正當方法逃漏稅捐者，其核課期間為五年…在前項
    核課期間內，經另發現應徵之稅捐者，仍應依法補徵或並予
    處罰；在核課期間內未經發現者，以後不得再補稅處罰。」
    「前條第一項核課期間之起算，依左列規定：一、依法應由
    納稅義務人申報繳納之稅捐，已在規定期間內申報者，自申
    報日起算。」稅捐稽徵法第21條及第22條第1 款分別定有明
    文。次按「營業人銷售貨物或勞務，應依本法營業人開立銷
    售憑證時限表規定之時限，開立統一發票交付買受人。」「
    營業人除本法另有規定外，不論有無銷售額，應以每二月為
    一期，於次期開始十五日內，填具規定格式之申報書，檢附
    退抵稅款及其他有關文件，向主管稽徵機關申報銷售額、應
    納或溢付營業稅額。其有應納營業稅額者，應先向公庫繳納
    後，檢同繳納收據一併申報。」及「營業人有左列情形之一
    者，主管稽徵機關得依照查得之資料，核定其銷售額及應納
    稅額並補徵之：一、…四、短報、漏報銷售額者。五、漏開
    統一發票或於統一發票上短開銷售額者。者。」「納稅義務
    人，有左列情形之一者，除追繳稅款外，按所漏稅額處一倍
    至十倍罰鍰，並得停止其營業…三、短報或漏報銷售額者。
    」行為時營業稅法（嗣於90年7 月9 日修正為加值型與非加
    值型營業稅法，下稱營業稅法）第32條第1 項前段、第35條
    第1 項及第43條第1 項第4 款、第5 款及第51條第3 款復規
    定甚明。另稅務違章案件裁罰金額或倍數參考表有關「加值
    型與非加值型營業稅稅目第51條第3 款短報及漏報銷售額者
    」部分規定：「…二、銷貨時未依法開立發票，且於申報當
    期銷售額時亦未列入申報：按所漏稅額處三倍之罰鍰。但於
    裁罰處分核定前已補報補繳稅款及以書面或於談話筆（紀）
    錄中承認違章事實者，處二倍之罰鍰。」上開裁罰金額或倍
    數參考表係主管機關財政部，分別就稅捐稽徵法、綜合所得
    稅、營利事業所得稅、貨物稅、菸酒稅、營業稅等稅務違章
    案件之不同情節，訂定不同之處罰額度，復就行為人是否已
    補繳稅款、以書面或於談話筆（紀）錄中承認違章事實及何
    時承認等分別作為減輕處罰之事由，其除作原則性或一般性
    裁量基準外，另有例外情形之裁量基準，與法律授權目的尚
    無牴觸。從而，稅捐稽徵機關援引上開裁罰基準作成行政處
    分，自屬適法。
五、上開事實概要欄所述之事實，為兩造所不爭執，並有原處分
    書、臺北縣稅捐稽徵處以91年12月18日北稅法字第09101985
    05號復查決定、法務部調查局臺北市調查處91年5 月28日肅
    字第09143615630 號函及扣押物明細表、90年8 月15日甲○
    ○調查筆錄、90年6 月12日林世宗調查筆錄、臺北縣政府稅
    捐稽徵處90年10月26日90北稅法字第121771號函、90年8 月
    17日90北稅法字第125182號函、90年9 月3 日90北稅法字第
    130119號函、90年12月3 日違章案件審查報告、原告90年10
    月9 日文京92稅字第1009號、臺北縣稅捐稽徵處營業稅核定
    稅額繳款書、違章案件罰鍰繳款書、審查結果增減金額變更
    比較表、徵銷明細檔查詢、各年度營業稅自動報繳年檔、原
    告91年2 月4 日復查申請書、原告84年至88年已開發票各期
    申報明細表、81年至87年收出明細表、84至88年度年度銀行
    存款往來銷售統計表、84至88年度營業銷貨收入統計彙總表
    、資產負債表、損益表、84年度損益分析比較表、84年度損
    益分析比較總括表、85年度損益分析比較總括表、86年度損
    益分析比較總括表、87年度損益分析比較總括表、86至88年
    度營業額比較表、福利金支出明細表；大揚出版社84至88年
    度資產負債表、損益表、84年度損益分析比較表、87年度損
    益分析比較表；海頓出版社84至88年度資產負債表、損益表
    、84年度損益分析比較表、87年度損益分析比較表、等件分
    別附原處分卷、訴願卷可稽，為可確認之事實。
六、歸納兩造之上述主張，本件爭執之重點在於：原告85年度11
    月1 日至85年12月5 日之漏報銷售額部分，是否逾5 年核課
    期間？大揚出版社所開立之發票是否應予減除核算原告之漏
    稅額、罰鍰？原告是否已提示足夠資料供核？茲分述如下：
（一）本件原告於84年度至88年度間銷售圖書，計收取價款32 8
      ，840,803 元（含稅），未依法開立統一發票並漏報銷售
      額之事實，經原告代表人甲○○90年8 月15日於臺北市調
      查處供稱：「六十年間創立文京圖書有公司擔任負責人迄
      ，但於八十年起僅負責本公司資金調度，其餘相關業務由
      我女婿林世宗及女兒陳郁美處理…」「扣押物編號21. 股
      東紅利分配表及24. 收入明細表有我簽章，確定是文京公
      司的帳，其他帳證資料因我年事已高不過問公司業務，是
      否為文京公司所有要問林世宗才知道。」原告公司總經理
      人林世宗同年5 月17日於同處供稱：「本人於八十年調任
      總經理職務至今…」「（提示本處人員搜索文京圖書有限
      公司扣押物編號貳拾壹至貳拾肆）上述資料分別為年度盈
      餘股東紅利分配、資產負債表、探購合約、收出明細表，
      用途為何？）這些都是本公司之內帳，也是本公司各年度
      之實際營收情形…」，此有臺北市調查處之調查筆錄附原
      處分卷可稽，復有臺北市調查處於原告處查獲之84年至88
      年度資產負債表、損益表、收出明細表（調查筆錄載及被
      告均稱「收支明細表」）、銷售額及稅額申報書檔影本附
      原處分卷足憑。
（二）原告雖主張「法務部調查局臺北市調處扣押物核算原告涉
      嫌漏報銷售額328,840,803 元，惟法務部調查局臺北市調
      處搜索查扣對象包含原告、大揚出版社、海頓出版社（統
      稱文京出版機構），被告核算涉嫌漏報銷售額時未分別計
      算，將328,840,803 元全部認定為原告之漏報銷售額，實
      非公允。」「依搜索查扣之帳證資料及林世宗調查筆錄顯
      示，文京、大揚、海頓三家營業人帳目記在一起，無法區
      分營收，則能予舉證之大揚出版社已開立發票金額34,981
      ,355 元 ，應予減列核算漏稅額及罰鍰，否則即有重複課
      稅之違法。」云云。惟查：上開漏報銷售額328,840,803
      元（含稅），係依據上開經原告代表人確認屬文京公司帳
      之收出明細表所統計而成（見原處分卷左下角紅字編頁第
      95頁之臺北縣政府稅捐稽徵處90年9 月3 日90北稅法字第
      130119號函、第86頁原告漏開統一發票統計表及第33、53
      、59、64、69頁之收出明細表），而收出明細表所載之金
      額與上開原告之公司明細損益表上所載之銷貨收入相符（
      見原處分卷第49、54、62 、66 頁），該明細損益表表頭
      記載為原告公司名稱，並無其他公司行號名稱，亦非記載
      為「文京出版機構」，足見該部分確屬原告之營業收入。
      雖然訴外人林世宗90年6 月12日於臺北市調查處約談時稱
      上開收出明細表是文京、海頓、大揚公司的實際營收情形
      等語，然與上開物證不符，自難採信。是原告前開主張應
      扣除大揚出版社已開立發票金額34,981,355元云云，要無
      足取。且原告為公司組織，屬於法人，與大揚出版社及海
      頓出版社屬獨資商號應以獨資事業主個人為權利義務主體
      者有別，大揚出版社及海頓出版社與原告為不同之營業稅
      課稅主體，其出貨單或採購合約…等，應分別開立或簽訂
      ，如原告所主張為事實，原告應可提示相關出貨單據及採
      購合約（包含圖書名稱、數量、單價等之明細表），然原
      告僅提出自行製作之原告、大揚出版社及海頓出版社84年
      至88年銀行存款往來銷售統計表、損益表及資產負債表，
      並未提示具體證明帳證或其他相關之客觀資料供查，自不
      足以推翻上開事實之認定。至原告所主張大揚出版社與原
      告84年至88年度營業地址，均設於臺北市○○○路216 巷
      6 號5 樓之1 乙節，即令屬實，因營業地址相同與不同營
      業主體之營業收入之歸屬無關，亦不影響上開事實之認定
      。因此，本件原告於84年度至88年度間銷售圖書，營業收
      入328,840,803 元（含稅），未依法開立統一發票並漏報
      銷售額之事實，應可確認。
（三）另按，依法應由納稅義務人申報繳納之稅捐，已在規定期
      間內申報，且無故意以詐欺或其他不正當方法逃漏稅捐者
      ，其核課期間為5 年，在前項核課期間內，經另發現應徵
      之稅捐者，仍應依法補徵或並予處罰；在核課期間內未經
      發現者，以後不得再補稅處罰；又已在規定期間內申報者
      ，其核課期間應自申報日起算，分別為上開稅捐稽徵法第
      21條、第22條第1 款規定甚明。本件係逃漏營業稅，為依
      法應由納稅義務人申報繳納之稅捐，且原告亦已在84年至
      88年各該期規定期間內申報相關營業稅，只是系爭營業收
      入328,840,803 元（含稅），未依法開立統一發票並漏報
      銷售額，核其所為僅係消極不作為，並無積極證據足資證
      明原告係以積極作為完成某種不實之態樣，致稅捐稽徵機
      關不易辨認，陷於錯誤，藉以逃漏稅捐，故尚與稅捐稽徵
      法第21條第1 項第3 款所稱之「故意以詐欺或其他不正當
      方法逃漏稅捐者」之型態不同【參照最高行政法院（89年
      7 月1 日改制前為行政法院）75年度判字第1172號判決】
      ，依上開稅捐稽徵法第21條規定，本件之核課期間應為5
      年。又原告逃漏本件營業稅，係法務部調查局臺北市調查
      處於90年5 月17日所查獲，經通報臺北縣政府稅捐稽徵處
      後，由該處以90年12月3 日90北稅法裁字第180118號處分
      書核定補徵原告營業稅15,659,083元，並按所漏稅額處5
      倍之罰鍰計78,295,400元，且隨即連同違章案件罰鍰繳款
      書、營業稅核定稅額繳款書於90年12月6 日送達原告，有
      上開處分書、繳款書、送達證書附原處分卷（第173 、24
      4 、245 頁）可參，因此本件最早之處分書係於90年12月
      3 日作成，參照前開核課期間應自申報日起算，及在核課
      期間內，經另發現應徵之稅捐者，仍應依法補徵或並予處
      罰；在核課期間內未經發現者，以後不得再補稅處罰等規
      定，暨行為時營業稅法第35條第1 項有關營業人不論有無
      銷售額，應以每2 月為1 期，於次期開始15日內，填具規
      定格式之申報書，檢附退抵稅款及其他有關文件，向主管
      稽徵機關申報銷售額、應納或溢付營業稅額之申報方式，
      原告84年至85年10月間（85年9 、10月當期，應於85年11
      月申報）漏報銷售額部分已超過5 年核課期間，應不得再
      補稅處罰，惟因臺北市調查處查獲原告84年度至88年度之
      資產負債表、損益表及收支明細表等，均屬年度資料，無
      法區隔各月份漏報明細，臺北縣政府稅捐稽徵處乃考量原
      告各期營業稅申報之銷售額差異頗大（參見附原處分卷之
      原告84年至88年已開發票各期申報明細表），如漏報銷售
      額62,010,559元，全數歸屬85年11至12月，顯屬過苛且不
      合常情，如依6 期平均計算，未考量營業淡旺季之區隔，
      亦失公允，遂按各期營業稅申報數占全年申報申報數之比
      例計算，核定原告85年1 月至10月漏報銷售額為44,656,3
      21元【計算式：62,010,559×（1,026,581 ＋11,343,390
       ＋3,552,445＋554,454 ＋11,876,886＝28,353,756）÷
      39,372,528）＝44,656,321】及84年度44,058,905元合計
      88,715,226元（參見附原處分卷之原告84年至88年已開發
      票各期申報明細表），已逾核課期間應予減除，重行核定
      漏報銷售額240,125,577 元（計算式：328,840,803 －88
      ,715,226＝240,125,577 ），原核定補徵營業稅額15,659
      ,083元追減4,224,532 元，變更核定11,434,551元，經核
      並無不合。雖原告另主張「原告85年11月1 日至85年12月
      5 日間漏報銷售額部分亦已超過5 年核課期間，應不得再
      補稅處罰，被告重核時未予追減，尚有未合。」云云。然
      查，85年11月及12月之營業人銷售額與稅額申報書係於86
      年1 月申報（稅額繳款日期為86年1 月13日），依首揭稅
      捐稽徵法規定，核課期間應至91年1 月，本案原核定稅額
      繳款書於90年12月6 日合法送達，是原告85年11月至12月
      間之漏報銷售額部分並未逾5 年核課期間，是原告此部分
      主張，亦非可採。
（四）本件原告既有85年11月至88年間之銷售額11,434,551元，
      應依法開立統一發票並向主管稽徵機關申報，卻始終未加
      以開立及申報，已如前述，自有違反營業稅法第51條第3
      款之故意，當無疑義。從而，被告認定原告之違章事實成
      立，除核定補徵稅額11,434,551元外，並依上開稅務違章
      案件裁罰金額或倍數參考表之規定，參酌其並無於裁罰處
      分核定前已補報補繳稅款及以書面或於談話筆（紀）錄中
      承認違章事實之情形，乃按所漏稅額11,434,551元處3 倍
      之罰鍰計34,303,600元（計至百元止），於法並無不合。
七、綜上所述，被告以原告85年11至88年間共漏報銷售額240,12
    5,577 元，致漏稅11,434,551元，除補徵稅額11,434,551元
    外，並依營業稅法第51條第3 款及稅務違章案件裁罰金額或
    倍數參考表規定，按所漏稅額11,434,551元改處3 倍之罰鍰
    34,303,600元，其處罰既未逾越法定裁量範圍，且無與法律
    授權目的相違或出於不相關動機之裁量濫用，亦無消極不行
    使裁量權之裁量怠惰等情事，自難謂不法。原處分就此部分
    予以維持，其認事用法均無違誤，訴願決定遞予維持，亦無
    不合，原告徒執前詞，訴請撤銷原處分不利原告部分及訴願
    決定，為無理由，應予駁回。
據上論結，本件原告之訴為無理由，爰依行政訴訟法第98條第3項
前段、第218 條，民事訴訟法第385 條第1 項前段，判決如主文
。
中    華    民    國    95    年    11    月   14     日
                  第 一 庭 審 判 長 法  官  王立杰
                                    法  官  周玫芳
                                    法  官  劉錫賢
上為正本係照原本作成。
如不服本判決，應於送達後20日內向本院提出上訴狀並表明上訴
理由，如於本判決宣示後送達前提起上訴者，應於判決送達後20
內補提上訴理由書(須按他造人數附繕本)。
中    華    民    國    95    年    11    月   14     日
                                    書記官  林佳蘋


司法院資訊處製作；財團法人民間司法改革基金會備份。
